臺灣高等法院臺中分院刑事判決　
111年度上訴字第1795號
上  訴  人  
即  被  告  魏宇辰



選任辯護人  蔣文正律師
            蔣瑞安律師
上列上訴人即被告因妨害自由案件，不服臺灣臺中地方法院111
年度訴字第93號，中華民國111年5月19日第一審判決（起訴案號
：臺灣臺中地方檢察署110年度偵字第37969號），提起上訴，本
院判決如下：
    主      文
上訴駁回。
魏宇辰緩刑參年。
    事實及理由
壹、審判範圍：按上訴得對於判決之一部為之；上訴得明示僅就
    判決之刑、 沒收或保安處分一部為之，刑事訴訟法第348條
    第1項、第3項分別定有明文。上訴人即被告魏宇辰（下稱被
    告）及其辯護人於本院準備程序及審理中均明示僅針對刑的
    部分上訴（見本院卷第74、125頁)，是本院以原判決所認定
    之事實及論罪為基礎，而僅就所處之刑部分進行審理，其餘
    未表明上訴部分，不在上訴範圍。
貳、本院據以審查量刑妥適與否之原審所認定之犯罪事實及罪名
    ：
一、犯罪事實：魏宇辰與董蘊儀前為男女朋友，2人於民國110年
    9月12日下午2時許，魏宇辰因分手之事欲與董蘊儀進行談判
    ，駕車至董蘊儀之住處與其會面，董蘊儀即搭乘魏宇辰所駕
    之車輛前往魏宇辰位於臺中市○區○○路000號10樓之1住處，
    車輛行進中，魏宇辰因情緒失控，董蘊儀向其表示欲下車，
    遂於魏宇辰駕車行經臺中市東區旱溪西路與樂業路口停等紅
    燈時，開啟車門準備下車，詎魏宇辰竟基於剝奪他人行動自
    由之犯意，拉住董蘊儀，徒手毆打董蘊儀之臉部、強拉董蘊
    儀之頭部撞擊車門，以此強暴方式阻止董蘊儀下車，魏宇辰
    駕車搭載董蘊儀至其住處後，取走董蘊儀之手機及皮包，並
    向其恫稱：「廚房有刀子」等語，致使董蘊儀心生畏懼，擔
    心其會繼續遭受魏宇辰暴力相向，無法離開魏宇辰之住處，
    而以上開強暴、恐嚇方式剝奪董蘊儀之行動自由，並致使其
    受有腦震盪、左眼周圍挫傷瘀血、鼻子挫傷瘀血、嘴唇擦挫
    傷等傷害。後董蘊儀於同日下午3、4時許，待魏宇辰情緒穩
    定，趁魏宇辰洗澡時方離開該處。
二、罪名：被告所為係犯刑法第302條第1項剝奪他人行動自由罪
    。
參、上訴駁回之理由：
一、被告上訴意旨略以：被告年輕思慮欠周，一時衝動誤蹈法網
    ，深感後悔，願盡力與告訴人協商盼能彌補告訴人之損害，
    請從輕量刑等語。
二、經查，刑之量定，係實體法上賦予法院得依職權自由裁量之
    事項，苟已以行為人之責任為基礎，並斟酌刑法第57條各款
    所列情狀，在法定刑度內，酌量科刑，無偏執一端，致明顯
    失出失入情形，即不得任意指摘為違法。原審就被告所犯之
    罪，已綜合審酌刑法第57條科刑等一切情狀，並參酌告訴人
    及檢察官對於科刑之意見，在罪責原則下適正行使其量刑之
    裁量權，科處有期徒刑9月，核其量定之刑罰，客觀上並未
    逾越法定刑度，亦與罪刑相當原則無悖，難認有濫用其裁量
    權限之違法情形。被告上訴表示深感後悔，願盡力與告訴人
    協商盼能彌補告訴人之損害，固值肯定，仍無從據為前揭犯
    行減輕其刑之相當理由。被告上訴為無理由，應予駁回。
肆、被告前未曾因故意犯罪而受有期徒刑以上刑之宣告，有臺灣
    高等法院被告前案紀錄表可稽（見本院卷第45頁）。查被告
    於本院準備程序及審理中為認罪之陳述，並已與告訴人成立
    調解，且全數履行賠償完畢，告訴人亦表示願意原諒被告，
    不再追究刑事責任、民事責任，同意法院緩刑宣告等語，有
    卷附本院解調事件報告書附調解筆錄及提款交易憑證等可稽
    （見本院卷第68至70、81頁），足認被告事後已盡力彌補自
    己犯罪所造成之損害，頗具悔意，亦獲得告訴人之原諒，被
    告經此偵審程序及刑之宣告，應知所警惕，經綜核各情，認
    暫不執行本件宣告刑為適當，爰依刑法第74條第1項第1款規
    定予以宣告緩刑3年。
據上論斷，應依刑事訴訟法第368條，判決如主文。
本案經檢察官陳祥薇提起公訴，檢察官陳燕瑩到庭執行職務。
中　　華　　民　　國　　111　　年　　10　 月　　27  　日
             刑事第六庭    審判長法　官  許  冰  芬 
 　　　　　　 　　　　　　　　   法　官  鍾  貴  堯
 　　 　　　　 　　　　　　      法　官  尚  安  雅     
　　　　　　　　　　　　　　　　                     
以上正本證明與原本無異。     
如不服本判決應於收受送達後20日內向本院提出上訴書狀，其未
敘述上訴理由者，並得於提起上訴後20日內向本院補提理由書（
均須按他造當事人之人數附繕本）「切勿逕送上級法院」。因疫
情而遲誤不變期間，得向法院聲請回復原狀。

                                書記官  鄭  淑  英
　　　　　　　　　　　　　　　　
中　　華　　民　　國　　111 　年　　10　　月　　27　　日